【裁判字號】    95,判,804
【裁判日期】    950530
【裁判案由】    綜合所得稅
【裁判全文】
最  高  行  政  法  院  判  決
                                     95年度判字第00804號
再 審原 告  甲○○
再 審被 告  財政部臺灣省北區國稅局
代  表  人  乙○○
上列當事人間因綜合所得稅事件，再審原告對於中華民國93年6
月30日本院93年度判字第00812號判決，提起再審之訴。本院判
決如下：
    主  文
再審之訴駁回。
再審訴訟費用由再審原告負擔。
    理  由
本件再審原告主張本院民國93年6月30日93年度判字第812號確定
判決適用法規顯有錯誤，有行政訴訟法第273條第1項第1款所規
定之再審事由，據以提起再審之訴，無非以：再審被告依稅捐稽
徵法第24條規定，對再審原告同等稅額之財產予以禁止處分，惟
又要求再審原告依稅捐稽徵法第39條第2項規定，繳納稅額半數
或提供相當擔保以暫緩執行，顯然違反比例原則，原判決未察，
予以維持，適用法規顯有錯誤云云，為其主要論據。
惟按當事人主張確定判決適用法規顯有錯誤，固得以再審之訴對
之聲明不服，但當事人已依上訴主張其事由者，不在此限，為行
政訴訟法第273條第1項但書所明定。查本件原高等行政法院判決
以納稅義務人欠繳應納稅捐者，稅捐稽徵機關得就納稅義務人相
當於應繳稅捐數額之財產，通知有關機關，不得為移轉或設定他
項權利，乃稅捐稽徵之保全程序（稅捐稽徵法第24條第1項參照
），此與復查決定後，因行政處分具有執行力，稅捐稽徵機關原
得移送強制執行，納稅義務人為免受強制執行而繳納應納稅額之
半數，或提供相當擔保（參照同法第39條規定）之情形，分屬不
同制度。因此，不得以已有保全稅捐之禁止納稅義務人處分財產
之處分，即得要求免繳應納稅額半數，或免提供擔保，不移送強
制執行，或將被禁止處分之財產自動轉為免移送強制執行之擔保
，因而駁回再審原告之訴。再審原告對之提起上訴，即以前開再
審事由作為前訴訟程序之上訴理由，經本院原確定判決認其上訴
無理由，予以駁回。茲再審原告復以其業於上訴時所主張之相同
事由，再提起本件再審之訴，揆諸首揭說明，再審原告提起本件
再審之訴，應認為無理由。況原確定判決認再審被告對再審原告
所有坐落新竹市○○段816號及同市○○段216之1號土地，辦理
禁止處分登記，並將83年度欠稅移送法院強制執行之處分，無違
反一事不二罰之原則，亦無何錯誤，難認有再審理由，自應予駁
回。
據上論結，本件再審之訴為無理由，爰依行政訴訟法第278條第2
項、第98條第3項前段，判決如主文。
中    華    民    國    95    年    5     月    30    日
                  第三庭審判長法  官  趙  永  康
                              法  官  鄭  淑  貞
                              法  官  侯  東  昇
                              法  官  黃  淑  玲
                              法  官  林  文  舟
以  上  正  本  證  明  與  原  本  無  異
中    華    民    國    95    年    5     月    30    日
                              書記官  阮  桂  芬


司法院資訊處製作；財團法人民間司法改革基金會備份。
